臺灣士林地方法院交通事件裁定　　　　　　　　　　九十一年度交聲字第九三二號
　　原處分機關　臺北巿交通事件裁決所
　　異　議　人
　　即受處分人　甲○○
右列異議人即受處分人因其違反道路交通管理處罰條例案件，對於台北市交通事件裁
決所九十一年七月二十九日所為之處分（原處分：北市裁三字第駕裁二二─Ｃ000
00000號），聲明異議，本院裁定如左：
    主  文
原處分撤銷。
甲○○汽車駕駛人停車時，在顯有妨礙他車通行處所停車，處罰鍰新台幣玖佰元。
    理  由
一、按道路交通管理處罰條例第五十六條第一項第五款規定：汽車駕駛人停車時，在
    顯有妨礙他車通行處所停車者，處新台幣（下同）六百元以上一千二百元以下罰
    鍰。
二、原處分意旨略以：受處分人即異議人甲○○於民國九十一年二月二十四日上午十
    一時二十五分許，駕駛車號ＡＤ─三○六六號自小客車，在台北縣三重環河南路
    ，經台北縣警察局三重分局舉發妨礙他車通行（佔用車道）違規，依違反道路交
    通管理處罰條例第五十六條第一項第三款之規定，裁處罰鍰九百元。
三、聲明異議意旨略以：受處分人駕駛前開車輛停車之路段並非快速道路，且為外側
    車道的右側邊緣，而此路段並未設有紅、黃、白等標線，並未妨礙他車通行等語
    。
四、經查：證人即舉發之警員呂滄淵於本院調查時證稱：「因為他停在引道旁邊，我
    有拍照存證，所以是以妨礙通行為由，將他拖吊；當時是沒有劃線，後來有補劃
    紅線，我也有補證過來，之前拖吊時並沒有劃線。（庭呈照片數張）那裡是三重
    環河南路，是在中興橋下的引道，是四線道的道路，他車子往前開是到中正南路
    ，他車子是停在環河南路」、「（如何判斷可以停車？）當時是以引道口為主，
    而引道下來後，就是車道，中間也有劃車道線，所以不能停車，所以他們停在那
    邊不能算是引道口，算是車道，之前大家也都有在那邊停，也有被拖吊；當時我
    去取締時只有他一部車」，且有現場拍攝之照片四張附卷可稽。依舉發時所拍攝
    之照片所示，停車路段路旁雖未劃設禁止停車線，然於路段中設有白虛線，用以
    分隔同向車道，足見受處分人停車位置為車道，顯已妨礙他車通行。故受處分人
    辯稱其未妨礙他車通行，並不可採。惟查原處分機關依道路交通管理處罰條例第
    五十六條第一項第三款規定，裁處罰鍰，即有未洽。受處分人異議雖無理由，然
    原處分既有未洽，爰依法撤銷原處分，依道路交通管理處罰條例第五十六條第一
    項第五款之規定，諭知如主文第二項所示之處罰。
五、依道路交通案件處理辦法第二十條前段、道路交通管理處罰條例第五十六條第一
    項第五款，裁定如主文。
中      華      民      國      九十一      年      九    月    三十    日
   臺灣士林地方法院交通法庭
                                       法  官  劉  秉  鑫
右正本證明與原本無異。
如不服本裁定應於送達後五日內向本院提出抗告狀。
                                       書記官  徐  基  典
中      華      民      國      九十一      年      十    月     七     日
